# 关于高新技术企业年报披露问题

提问人：钢铁侠涛涛 时间：2020-06-02 17:18:00
请教各位同行，我司为外商独资企业，具备高新技术资格，但是一直沿用的是《企业会计制度》，会计师事务所出具年报也是按照《企业会计准则-基本准则》和《企业会计制度》披露，报表和附注中也没有披露研发费用（我司SAP财务系统未设置研发费用科目，每年都是单独聘请第三方机构做研发费用归集，形成辅助台账，方便汇算清缴的时候加计扣除）。请问我司是否需要变更为《企业会计准则》，另外，高新技术企业的年报是否必须要披露研发费用？这样的话就涉及到变更报表格式（企业会计制度的报表格式没有“研发费用”科目），变更报表格式如果与我司的《企业会计制度》不符又如何处理？

回答人：chenyiwei
1 、外商投资企业目前没有明确规定不能继续执行《企业会计制度》。如要变更为执行企业会计准则的，由公司董事会作出决议即可，但后续不能再变回执行《企业会计制度》。是否变更，与本企业是否为高新技术企业无关。
另外，外商投资企业在《企业会计制度》下是无需强制性编制合并报表的，但变更为企业会计准则后要编制合并报表。对此请注意，谨慎评估转换后可能增加的财务报告成本。
2 、变更为企业会计准则后，其报表格式应执行《关于修订印发 2019 年度一般企业财务报表格式的通知》（财会[2019]6号）的规定。附注披露需同时执行《知识产权相关会计信息披露规定》（财会[2018]30号）。